【裁判字號】    95,家聲,18
【裁判日期】    950502
【裁判案由】    大陸地區判決聲請承認之裁定
【裁判全文】
臺灣高雄地方法院民事裁定              95年度家聲字第18號
聲  請  人  丙○○
                    送達代收人.
相  對  人  甲  ○
上聲請人聲請認可大陸地區民事確定判決事件，本院裁定如下：
    主      文
認可大陸地區福建省莆田市中級人民法院西元2005年12月26日（
2006）莆民終字第4 號民事確定判決。
程序費用新臺幣壹仟元由相對人負擔。
    理      由
一、按在大陸地區作成之文書，經行政院設立或指定之機構或委
    託之民間團體驗證者，推定為真正；又在大陸地區作成之民
    事確定判決、民事仲裁判斷，不違背臺灣地區公共秩序或善
    良風俗者，得聲請法院裁定認可；前開規定，以在臺灣地區
    作成之民事確定裁判、民事仲裁判斷，得聲請大陸地區法院
    裁定認可或為執行名義者，始適用之，臺灣地區與大陸地區
    人民關係條例第7 條、第74條第1 項、第3 項分別定有明文
    。
二、聲請意旨略以：聲請人丙○○與相對對人甲○（中國大陸籍
    ）原係夫妻關係，惟兩造因家庭經濟及個性不合，相對人乃
    訴請大陸地區福建省莆田市城廂區人民法院對聲請人提起離
    婚之民事訴訟，經該法院於西元2005年9 月19日以（2005）
    城民初字第1181號民事判決准許兩造離婚，復經相對人向大
    陸地區福建省莆田市中級人民法院於西元2005年12月26日以
    （2006）莆民終字第4 號民事民事終審判決准許兩造離婚確
    定，且該民事判決書業經財團法人海峽交流基金會驗證屬實
    。為此，爰依前開法律規定聲請裁定認可等語，並提出上開
    民事判決書，中華人民共和國福建省莆田市公證處（2006）
    莆市證民字第027 號公證書、財團法人海峽交流基金會95年
    2 月9 日（95）南核字第007562號驗證證明等各1 件為證。
三、查聲請人主張其與相對人間之婚姻，業經大陸地區法院判准
    離婚確定在案之事實，業據其提出中華人民共和國福建省莆
    田市城廂區人民法院（2005）城民初字第1181號民事判決書
    、中華人民共和國福建省莆田市中級人民法院（2006）莆民
    終字第4 號民事民事（終審判決）判決書、福建省莆田市公
    證處（2006）莆市證民字第027 號公證書、財團法人海峽交
    流基金會95年2 月9 日（95）南核字第007562號驗證證明等
    各1 件為證，經本院審核聲請人提出之上開文件，應推定聲
    請人之主張為真實，且該判決內容亦不違背臺灣地區之公共
    秩序及善良風俗；又大陸地區業於西元1998年（即民國87年
    ）1 月15日通過「最高人民法院關於人民法院認可臺灣地區
    有關法院民事判決的規定」，並自同年5 月26日起施行，是
    在臺灣地區作成之民事確定裁判，已得依該規定聲請大陸地
    區之法院裁定認可，揆諸首揭規定，我國法院依互惠原則，
    自得認可大陸地區所作成之確定判決。是本件聲請於法有據
    ，應予認可。
四、依非訟事件法第21條第2 項、第24條第1 項，民事訴訟法第
    78條，裁定如主文。
中    華    民    國    95    年     5    月     2    日
                  家事法庭法  官  柯盛益
上為正本係照原本作成。
如對本裁定抗告，須於裁定送達後10日內向本院提出抗告狀，並
應繳納裁判費新臺幣1,000元。
中    華    民    國    95    年     5    月     2    日
                          書記官  洪生輝


司法院資訊處製作；財團法人民間司法改革基金會備份。
